臺灣臺南地方法院刑事判決　
111年度簡上字第56號
上  訴  人
即  被  告  林宣翰  



選任辯護人  林益誠律師
上列上訴人即被告因恐嚇案件，不服本院民國111年1月12日110
年度簡字第3045號第一審判決（聲請簡易判決處刑案號：110年
度營偵字第2291號），提起上訴，本院管轄之第二審合議庭認不
得行簡易程序，改依通常程序審理，並自為第一審判決如下：
    主  文
原判決撤銷。
甲○○無罪。
    理  由
一、聲請簡易判決處刑意旨略以：被告甲○○為告訴人丁○○之配偶
    乙○○任職公司之老闆。被告因與乙○○來往密切，為告訴人發
    現後，夫妻發生衝突，乙○○告知被告後，被告於民國110年7
    月5日晚間9時12分起，以手機號碼0000000000號連續撥打電
    話予告訴人之0000000000號手機，大聲咆哮，並傳簡訊予告
    訴人表示「以後你再敢兇她恐嚇她，我就出手處理你，以後
    她愛跟誰在一起在一起」等語(下稱本案簡訊)威脅告訴人，
    使其心生畏懼。因認被告涉犯刑法第305條之恐嚇罪嫌等語
    。
二、按犯罪事實應依證據認定之，無證據不得認定犯罪事實；不
    能證明被告犯罪者，應諭知無罪之判決，刑事訴訟法第154
    條第2項、第301條第1項分別定有明文。次按刑事訴訟法第1
    61條第1項規定：檢察官就被告犯罪事實，應負舉證責任，
    並指出證明之方法。因此，檢察官對於起訴之犯罪事實，應
    負提出證據及說服之實質舉證責任。倘其所提出之證據，不
    足為被告有罪之積極證明，或其指出證明之方法，無從說服
    法院以形成被告有罪之心證，基於無罪推定之原則，自應為
    被告無罪判決之諭知。
三、聲請簡易判決處刑意旨認被告涉犯前開罪嫌，無非係以被告
    之供述、告訴人及證人乙○○之證述、手機通話紀錄及本案簡
    訊擷圖為其主要論據。
四、訊據被告固坦承於前述時間，撥打電話及傳送本案簡訊予告
    訴人等情，然堅詞否認有何刑法第305條之恐嚇犯行，辯稱
    ：我沒有恐嚇的意思，本案簡訊所稱之「出手處理」是要給
    乙○○法律上的協助，要乙○○尋求協助等語。經查：
  ㈠被告於110年7月5日晚間9時12分起，以手機號碼0000000000
    號連續撥打電話予告訴人，並傳送本案簡訊予告訴人等情，
    業據被告於警詢、偵查及本院準備程序、審理時供陳在卷，
    且經證人即告訴人於警詢證述明確（見營他字卷第49至53頁
    ），並有手機通話紀錄及本案簡訊擷圖附卷可佐（見營他字
    卷第23至25頁），是此部分之事實，首堪認定。
　㈡按刑法第305條之恐嚇罪，所稱以加害生命、身體、自由、名
    譽、財產之事，恐嚇他人者，係指以使人生畏怖心為目的，
    而通知將加惡害之旨於被害人而言（最高法院52年台上字第
    751號判決意旨參照）。而通知之內容是否合於刑法上恐嚇
    之內涵，需綜觀被告言語通知、行為舉止之全部內容為判斷
    ，萬不能僅節錄隻字片語斷章取義遽為認定，且言語是否屬
    於「加惡害」之事，須該言語及舉動在一般人客觀上均認為
    係足以使人心生畏怖，始足當之。準此，刑法第305條恐嚇
    罪之成立，行為人須基於使人生畏怖心為目的，對於被害人
    為惡害之通知，且致被害人之心理狀態陷於危險不安，亦即
    被告所使用之文字、言語是否屬於「加惡害」之事，須該文
    字、言語在一般人客觀上均認為係足以使人心生畏怖，始足
    當之。是以被告使用之文字、言語，是否屬於惡害通知，尚
    須審酌其前後之供述，主客觀全盤情形為斷，不得僅由告訴
    人採取片斷，及僅憑告訴人主觀認定是否心生畏怖，即據以
    認定其是否構成恐嚇罪。又人與人間於日常生活中偶遇意見
    不合，互相譏諷謾罵，你來我往，針鋒相對，於該情境下之
    對話，多因未經慎思熟慮，言語或流於尖酸刻薄，或帶有使
    人不舒服之語意，然是否構成刑法恐嚇危害安全罪，除應依
    一般社會標準考量該言語、文字或舉動是否足致他人生畏怖
    之心外，並應審酌當時之客觀環境、對話之全部內容、行為
    人主觀上有無使人生畏怖心之目的、相對人有無因行為人之
    言行而生畏怖心等為判斷標準。是被告於上開時間，傳送本
    案簡訊予告訴人固堪認定，然被告在當時情境之下所為言語
    ，是否構成恐嚇危害安全罪，自仍應綜合全盤情況證據判斷
    客觀上是否足以構成恐嚇告訴人之犯行。
　㈢觀之本案簡訊內容，被告並未明白提到欲以何種己力所能控
    制之手段，加害告訴人之生命、身體、自由、名譽或財產之
    事，其中雖有提及「我就出手處理你」等語，然就何謂「出
    手處理」，被告未繼續往下敘明，「出手處理」此一詞彙之
    語意仍屬空泛、欠缺具體內容，則被告對告訴人傳送本案簡
    訊，是否已傳達將加惡害於告訴人之生命、身體、自由、名
    譽、財產之意，尚非無疑。佐以被告前無暴力犯罪之前案紀
    錄，有臺灣高等法院被告前案紀錄表在卷供參（見本院卷第
    35頁），其所稱「出手處理」即未必係指要對告訴人之生命
    、身體、自由、名譽或財產造成危害。又被告亦曾給予乙○○
    相關法律意見，業據證人乙○○於本院審理中證述明確(見本
    院卷第87至88頁)，則被告辯稱其所謂「出手處理」之意，
    係指要給乙○○法律上的協助，要乙○○尋求協助，尚非全然無
    憑。況若被告真有意藉此部分文字訊息恐嚇告訴人，使其心
    生畏懼，其大可具體指明告訴人可能遭受何種惡害，然被告
    並未為之，此部分即無法排除被告並未真有恐嚇告訴人意思
    之可能性。
　㈣再自證人即告訴人於警詢時證稱：我於110年6月29日要求乙○
    ○要看她的LINE，因此得知被告用LINE傳送「我現在就表示
    喜歡妳，好像很膚淺吧、我一直都在吃醋」(下稱曖昧訊息)
    等逾越一般社交行為的言詞給乙○○，於同年7月1日晚間8時3
    0分許，我叫乙○○用她的LINE打給被告，被告沒有接，所以
    我又叫乙○○用她的電話打給被告，後來有接通，我有質問被
    告為何要傳曖昧訊息給乙○○，被告說喝酒醉傳錯人，他不清
    楚傳了什麼，我就在同年7月5日接獲被告7通騷擾電話及本
    案簡訊，我有接起其中2通電話，第1通被告用臺語對我罵幹
    你娘，你喝醉酒都不會做一些蠢事，還是一些蠢話，第2通
    被告用臺語問我說我叫什麼名字、住哪裡、在哪裡工作，叫
    我出去說要跟我認識，叫我自己講，不然他問我老婆也可以
    知道等語(見營他字卷第49至52頁)；證人乙○○於警詢及本院
    審理中證稱：被告是我公司的老闆，我們是部屬同事關係，
    告訴人強行把我手機拿走，又拿我的手去解鎖手機密碼，密
    碼部分是告訴人強行要我告知的，如果我不順從告訴人的意
    思，他會一直盧，不讓我上班睡覺，甚至不給小孩睡覺等精
    神上壓力，我不得不妥協給他密碼，所以告訴人才得知被告
    用LINE傳送曖昧訊息給我，而且告訴人還強制我用我的手機
    撥打電話給被告，我曾經向被告稍微提到告訴人對我家暴的
    事情等語(見營他字卷第56頁；本院卷第82至83、93頁)，被
    告於警詢及偵查中則陳稱：告訴人曾經用他老婆乙○○電話打
    給我，並罵我客兄、臭婊子，說他什麼都知道了，我最好自
    己坦承，我那時有跟告訴人道歉，有跟他說我以後下班後不
    會再跟他老婆傳LINE，我於110年7月5日因為喝酒喝多了，
    想到這件事，心情不好，所以就打電話給告訴人，並傳送本
    案簡訊，是告訴人先打電話罵我，那天我晚上喝醉酒，心情
    不好，我才會罵他等語(見營他字卷第64、106頁)，則綜合
    上開2位證人證述及被告供述，佐以證人乙○○所提出其與被
    告間之通訊軟體LINE對話紀錄(見營他字卷第73頁)中，確有
    「我是他老公請問你傳這什麼意思」、「我昨晚喝醉了我有
    傳給妳喔。我忘記傳給誰傳了什麼了 拍謝！」之對話內容
    ，可知告訴人因被告傳送曖昧訊息予其斯時之配偶，曾質問
    被告，被告則認為其係喝醉酒而誤傳該曖昧訊息，被告與告
    訴人間因此有所爭執而互有不滿情緒，加上證人乙○○曾向被
    告表示告訴人偶會對其為家暴行為，被告始會於110年7月5
    日晚間傳送本案簡訊予告訴人，故被告傳送本案簡訊，確亦
    可能僅係以較為激烈之文字語句表達其對告訴人之家庭暴力
    行為，及告訴人一再認其與乙○○有曖昧關係之情形有所不滿
    之意思，尚難逕認已屬對告訴人之惡害通知。
五、綜上所述，公訴人所舉之證據與指出之證明方法，客觀上僅
    足證明被告於上開時間有傳送本案簡訊予告訴人，但尚無證
    據證明被告行為時具有恐嚇之故意，復不足以認定本案簡訊
    內容已屬對告訴人之惡害通知，即與刑法第305條恐嚇危害
    安全罪之構成件尚屬有間。從而，檢察官所提出之證據，無
    法說服本院形成被告有罪之確信，本院就被告是否涉犯恐嚇
    危害安全罪嫌，仍有合理懷疑存在，依據上述說明，尚不能
    證明被告犯罪，自應為被告無罪之諭知。原審未詳酌上情，
    對被告為有罪之判決，容有未洽。被告上訴否認犯罪，為有
    理由，自應由本院將原判決撤銷，而為被告無罪判決之諭知
    。
六、末按檢察官聲請簡易判決處刑之案件，經法院認為有刑事訴
    訟法第451條之1第4項但書規定之情形者，應適用通常程序
    審判之，刑事訴訟法第452條定有明文。次按對於簡易判決
    之上訴，準用刑事訴訟法第3編第1章及第2章除第361條外之
    規定，刑事訴訟法第455條之1第3項復有明文，是管轄第二
    審之地方法院合議庭受理簡易判決上訴案件，應依通常程序
    審理，認案件有同法第452條規定之情形者，應撤銷原判決
    ，逕依通常程序為第一審判決。經查，本案應對被告為無罪
    判決之諭知，已如前述，而有刑事訴訟法第451條之1第4項
    但書第3款之情形，應由本院合議庭撤銷原判決，依通常程
    序審理後，自為第一審判決，併予敘明。
據上論斷，應依刑事訴訟法第455條之1第1項、第3項、第452條
、第369條第1項本文、第364條、第301條第1項，判決如主文。
本案經檢察官陳鋕銘聲請簡易判決處刑，檢察官丙○○到庭執行職
務。
中　　華　　民　　國　　111 　年　　6 　　月　　24　　日
                  刑事第十庭    審判長法　官　劉怡孜
　　　　　　　　　                    法  官  陳欽賢
　　　　　　　　　                    法  官  潘明彥
以上正本證明與原本無異。
如不服本判決應於收受本判決後20日內向本院提出上訴書狀，並
應敘述具體理由。其未敘述上訴理由者，應於上訴期間屆滿後20
日內向本院補提理由書狀（均須按他造當事人之人數附繕本）「
切勿逕送上級法院」。 
　　　　　　　　　　　　　　　　　    書記官  蘇豐展
中　　華　　民　　國　　111 　年　　6 　　月　　24　　日